【裁判字號】    95,上易,513
【裁判日期】    950719
【裁判案由】    竊盜
【裁判全文】
臺灣高等法院臺中分院刑事判決         95年度上易字第513號
上  訴  人
即  被  告  乙○○
                    現因另案在臺灣臺中女子監獄執行中
上列上訴人因竊盜案件，不服臺灣臺中地方法院九十五年度易字
第五二六號，中華民國九十五年三月三十日第一審判決（起訴案
號：臺灣臺中地方法院檢察署九十五年度偵字第二八七七號），
提起上訴，本院判決如下：
    主  文
上訴駁回。
    事實及理由
一、本案經本院審理結果，認第一審判決認事用法及量刑均無不
    當，應予維持，並引用第一審判決書記載之事實、證據及理
    由（如附件）。
二、上訴人即被告乙○○（以下簡稱為被告）在本院審理時，亦
    坦承伊確有原審判決所認定之竊盜犯行。而其上訴意旨雖稱
    ：尚有其他竊盜案件在臺灣臺中地方法院審理中，與本案有
    連續犯之裁判上一罪關係，應予以併案審理等語。惟查，本
    案被告在原審法院審理時，已供承：「我當時在路上看到電
    動代步車，臨時起意才下手竊取的．．．．．．」等語（見
    原審卷宗第二八頁）。本案既係因被告臨時起意而犯罪，已
    難認與被告之他案犯罪，係基於同一意圖為自己不法所有之
    概括犯意，而先後所為。況被告現繫屬於臺灣臺中地方法院
    九十三年度訴字第二七七九號之偽造文書、竊盜等案件，依
    據本院被告前案紀錄表之記載，其偵查分案之時間為民國（
    下同）九十三年八月十日，則被告於該案之竊盜等犯行，與
    本案被告被訴於九十四年八月二十日所為之竊盜犯行，其犯
    罪時間相距應達一年以上。尚難認定被告於該案被訴之竊盜
    等犯行，與本案被訴之竊盜犯行，係基於同一意圖為自己不
    法所有之概括犯意，而先後所為。至於被告所稱另經檢察官
    移送臺灣臺中地方法院九十三年度訴字第二七七九號偽造文
    書等案件併案審理之臺灣臺中地方法院檢察署九十五年度偵
    字第四六九一號偵查案件，被告被移送併案審理之犯罪事實
    ，雖係被告於九十四年四月十八日行竊他人信用卡，並於同
    日持以行使偽造私文書盜刷詐取財物之犯罪事實，但被告在
    九十四年六月十五日，即有因犯竊盜罪而被臺灣臺中地方法
    院九十四年度中簡字第一七二九號刑事簡易判決判處罰金三
    千元，有上開刑事簡易判決書在卷可稽。如被告上開九十四
    年四月十八日之竊盜等犯行，係基於概括犯意所為，此亦係
    是否為臺灣臺中地方法院九十四年度中簡字第一七二九號刑
    事簡易確定判決之判決效力所及之問題，應由被告另於臺灣
    臺中地方法院檢察署九十五年度偵字第四六九一號偵查案件
    、或於臺灣臺中地方法院九十三年度訴字第二七七九號偽造
    文書等案件為主張或抗辯。被告以上開情詞提起上訴，指摘
    本案原審判決不當，其上訴核無理由，應予駁回。
三、又按行為後法律有變更者，適用行為時之法律；但行為後之
    法律有利於行為人者，適用最有利於行為人之法律，此於九
    十五年七月一日修正公布施行之刑法第二條第一項定有明文
    。本案被告因受有期徒刑之執行完畢後，五年之內再因故意
    而犯本案之罪，不論依據修正前刑法第四十七條或依修正後
    刑法第四十七條第一項之規定，均構成累犯，對被告而言，
    並無有利或不利之情形，自不生新舊法比較之問題，應逕依
    修正前之刑法第四十七條之規定，論以累犯，並加重其刑，
    原審判決就此部分並無違誤。另本案被告所犯係最重本刑為
    五年以下有期徒刑之刑之罪，而受有期徒刑四月之宣告。依
    據其行為時之刑法第四十一條第一項前段，係規定：「犯最
    重本刑為五年以下有期徒刑以下之刑之罪，而受六個月以下
    有期徒刑或拘役之宣告，因身體、教育、職業、家庭之關係
    或其他正當事由，執行顯有困難者，得以一元以上三元以下
    折算一日，易科罰金」，又依據其行為時之易科罰金折算標
    準，修正前罰金罰鍰提高標準條例第二條前段（現已刪除）
    ，係就其原定數額提高為一百倍折算一日，則本案被告於行
    為時之易科罰金折算標準，應以銀元三百元折算一日，經折
    算為新臺幣後，應以新臺幣九百元折算一日。而九十五年七
    月一日修正公布施行之刑法第四十一條第一項前段，則規定
    ：「犯最重本刑為五年以下有期徒刑以下之刑之罪，而受六
    個月以下有期徒刑或拘役之宣告者，得以新臺幣一千元、二
    千元或三千元折算一日，易科罰金」。比較修正前、後之易
    科罰金折算標準，並無行為後之法律有利於被告之情形，則
    依據刑法第二條第一項前段之規定，自仍應以被告行為時之
    修正前刑法第四十一條第一項前段規定，定其有期徒刑易科
    罰金之折算標準。原審法院諭知被告被判處之有期徒刑四月
    ，如易科罰金，以（銀元）三百元（即新臺幣九百元）折算
    一日，並無不合，併此敘明。另就被告所犯刑法第三百二十
    條第一項之竊盜罪之法定罰金刑部分，依據現行刑法施行法
    第一條之一之規定，雖應以新台幣為罰金之貨幣單位，所定
    數額則提高為三十倍，但此與修正前依據罰金罰鍰提高標準
    條例第一條前段（現已刪除）提高十倍，並將銀元換算為新
    台幣之結果，其數額並無不同。原審判決就此部分，仍引用
    行為時法之罰金罰鍰提高標準條例第一條前段，亦無違誤，
    亦應併予敘明。
四、據上論斷，應依刑事訴訟法第三百七十三條、第三百六十八
    條、刑法第二條第一項前段，判決如主文。
本案經檢察官甲○○到庭執行職務。
中    華    民    國    95    年    7    月    19     日
            刑事第三庭  審判長法  官  王  增  瑜
                              法  官  胡  忠  文
                              法  官  廖  柏  基
上列正本證明與原本無異。
不得上訴。
                              書記官  王  麗  英
中    華    民    國    95    年    7    月    19     日
                                                      Ａ


司法院資訊處製作；財團法人民間司法改革基金會備份。
